臺灣板橋地方法院刑事判決　　　　　　　96年度易字第3689號
公　訴　人　臺灣板橋地方法院檢察署檢察官
被　　　告　丁○○
　　　　　　　　　　（現於臺灣臺北監獄執行中）
　　　　　　丙○○
　　　　　　　　　　（現於臺灣臺北看守所另案羈押中）
上列被告等因竊盜等案件，經檢察官提起公訴（96年度偵字第14
978 號），被告等於本院準備程序進行中，就被訴犯罪事實為有
罪之陳述，本院告知簡式審判程序之旨，並聽取其等與公訴人之
意見後，經本院裁定行簡式審判程序審理後，判決如下：
    主  文
丁○○竊盜，累犯，處有期徒刑肆月，如易科罰金，以新臺幣壹
仟元折算壹日。
丙○○寄藏贓物，處有期徒刑貳月，如易科罰金，以新臺幣壹仟
元折算壹日。
    事  實
一、丁○○前於民國93年間因搶奪案件，經本院以93年度簡字第
    3042 號 刑事判決處有期徒刑6 月，並得易科罰金確定，嗣
    於94年5 月9 日縮刑期滿執行完畢出監；又於94年間因搶奪
    案件，經本院以94年度訴字第1772號刑事判決處有期徒刑1
    年6 月確定，與另案違反替代役實施條例經本院以94年度簡
    字第4840號刑事簡易判決處拘役40日確定接續執行，甫於96
    年3 月28日縮刑期滿執行完畢出監；復於96年間因竊盜案件
    ，經本院分別以96年度簡字第4313號刑事簡易判決處拘役30
    日、30日，並定應執行拘役50日，並得易科罰金確定，及以
    96年度簡字第722 號刑事簡易判決處有期徒刑6 月，並得易
    科罰金確定（現在監接續執行中）。詎其仍不知悔改，竟意
    圖為自己不法之所有，於96年6 月19日下午1 時50分許，在
    臺北縣新莊市○○街324 巷17號前，趁甲○○所有之車牌號
    碼MDW-751 號重型機車鑰匙未取下之際，持該鑰匙而徒手竊
    取該機車，得手後旋即騎乘該機車逃離現場，並供己代步之
    用。
二、丙○○明知真實姓名年籍資料不詳、綽號「小陳」之成年男
    子所持有之乙○○所有之豐田牌汽車鑰匙2 支、身分證、健
    保卡、汽車駕駛執照、機車駕駛執照各1 張（均係乙○○於
    96年5 月3 日晚上8 時許，在臺北縣板橋市○○路89號前遭
    竊）係來路不明之贓物，猶基於寄藏贓物之犯意，於96年6
    月13日某時許，在其位於臺北縣板橋市○○街215 巷119 之
    1 號A7室租屋處，受「小陳」之託而寄藏前揭贓物在其租屋
    處。
三、嗣於96年6 月20日晚上9 時許，丁○○騎乘前開竊得之機車
    至上揭丙○○租屋處而為警查獲，並起出前開甲○○失竊之
    機車及乙○○失竊之證件等，始查悉上情。
四、案經甲○○、乙○○訴由臺北縣政府警察局板橋分局報告臺
    灣板橋地方法院檢察署檢察官偵查起訴。
    理  由
壹、程序方面：本件被告丁○○及丙○○所犯係死刑、無期徒刑
    、最輕本刑3 年以上有期徒刑以外之罪，其於準備程序就前
    揭被訴事實為有罪之陳述，經法官告知簡式審判程序之旨，
    並聽取其等與公訴人之意見後，本院認無不得或不宜改依簡
    式審判程序進行之處，爰依刑事訴訟法第273 條之1 第1 項
    、第284 條之1 之規定，由本院裁定本件行簡式審判程序，
    合先敘明。
貳、實體方面：
一、上開事實，業據被告丁○○及丙○○迭於警詢、偵訊及本院
    訊問時自白不諱，核與告訴人甲○○、乙○○於警詢時指訴
    之情節相符，並有贓物認領保管單2 紙、臺北縣政府警察局
    板橋分局沙崙派出所受理刑事案件報案三聯單、臺北縣政府
    警察局車輛協尋電腦輸入單各1 紙、扣押物品照片4 張（詳
    見偵查卷第45至46、48至49、60、61頁）附卷可證。故被告
    等前揭自白均核與事實相符，應堪予採信。是本件事證已臻
    明確，被告二人之犯行洵堪認定，均應予依法論科。
二、論罪科刑部分：
(一)、核被告丁○○所為，係犯刑法第320 條第1 項之竊盜罪。核
    被告丙○○所為，係犯刑法第349 條第2 項之寄藏贓物罪。
    至公訴人雖認被告丙○○涉犯刑法第349 條第1 項之收受贓
    物罪嫌，惟徵諸被告丙○○迭於警詢、偵訊及本院訊問時均
    供稱：這些東西是要寄放在伊住處，只是寄放而已，並不是
    要給伊的等語（詳見偵查卷第9 頁反面、第76頁及本院卷47
    頁）甚明，自核與收受贓物之行為不合，故公訴人認被告丙○○係涉犯收受贓物罪嫌云云，容有未洽，然其基本社會事
    實同一，本院自應予審理，並逕予變更起訴法條。
(二)、又查被告丁○○於94年間因搶奪案件，經本院以94年度訴字
    第1772號刑事判決處有期徒刑1 年6 月確定，與另案違反替
    代役實施條例經本院以94年度簡字第4840號刑事簡易判決處
    拘役40日確定接續執行，甫於96年3 月28日縮刑期滿執行完
    畢出監在案，此有臺灣高等法院被告前案紀錄表1 份在卷可
    證，是其於受有期徒刑執行完畢後5 年內故意再犯有期徒刑
    以上之本罪，為累犯，應依刑法第47條第1 項之規定，加重
    其刑。
(三)、爰審酌被告丁○○有事實欄一所載之搶奪、竊盜等前科，而
    被告丙○○前有施用毒品前科，此有臺灣高等法院被告前案
    紀錄表2 份及前揭判決書各1 份在卷可證，是渠等素行均非
    佳，且被告丁○○甫於96年3 月28日執行完畢出監，竟仍不
    知悔改而再為本件竊盜犯行，顯毫無悔意，並正值青壯卻不
    思循正途賺取所需，而被告丙○○明知來路不明之贓物仍予
    寄藏，增加告訴人乙○○尋回失竊財物及偵查機關查緝犯罪
    之困難，渠等犯罪之動機、目的實屬可議，且對告訴人甲○○、乙○○所生之損害非輕，惟告訴人甲○○、乙○○業已
    領回失竊之財物，且渠等犯罪之手段尚屬輕微，以及渠等犯
    後均坦承犯行之態度尚可等一切情狀，分別量處如主文所示
    之刑，並均諭知易科罰金之折算標準，以資懲儆。
據上論斷，應依刑事訴訟法第273 條之1 第1 項、第299 條第1
項前段、第300 條，刑法第320 條第1 項、第349 條第2 項、第
47條第1 項、第41條第1 項前段，判決如主文。
本案經檢察官彭聖斐到庭執行職務。
中　　華　　民　　國　　96　　年　  12　　月　　28　　日
　　　　　　　　　刑事第六庭法　官  饒金鳳
以上正本證明與原本無異。
如不服本判決，應於判決送達後10日內，向本院提出上訴書狀，
且上訴書狀應敘述具體理由，而上訴書狀未敘述上訴理由者，應
於上訴期間（即自收受判決書之翌日起算10日）屆滿後20日內補
提理由書。
                            書記官  王春森
中　　華　　民　　國　　96　　年　　12　　月　　28　　日
附錄本案論罪科刑之法律條文：
中華民國刑法第320條第1項：
意圖為自己或第三人不法之所有，而竊取他人之動產者，為竊盜
罪，處5 年以下有期徒刑、拘役或5 百元以下罰金。
中華民國刑法第349條第2項：
搬運、寄藏、故買贓物或為牙保者，處5 年以下有期徒刑、拘役
或科或併科1 千元以下罰金。
